【裁判字號】    99,抗,35
【裁判日期】    991109
【裁判案由】    本票裁定
【裁判全文】
臺灣基隆地方法院民事裁定                99年度抗字第35號
抗  告  人  甲○○
被抗告人    苗馨予原名苗家琪.
上列當事人間請求本票裁定准許強制執行事件，抗告人對於民國
99年7月28日本院99年度司票字第279號裁定提起抗告，本院合議
庭裁定如下：
    主  文
抗告駁回。
抗告費用新臺幣壹仟元由抗告人負擔。
    理  由
一、本件抗告意旨略以：因相對人與抗告人於96年間協議離婚，
    子女約定共同扶養，但抗告人因工作因素必須與子女分隔兩
    岸，因此每月支付相對人新臺幣（下同）2至3萬元充作子女
    教養費，為保證抗告人按期給付，因此抗告人簽發附表所示
    本票1紙作為擔保，如抗告人未按期給付生活費，相對人即
    提提示附表所示本票。而抗告人在97年間返回國內居住，且
    在98年6月間將子女接返同住迄今，上揭期間抗告人均按期
    繳納子女生活費予相對人，相對人對抗告人實無債權存在，
    因此相對人實應將附表所示表票作廢，詎料如今確提出聲請
    法院裁定准為強制執行，於法不合，為此提出抗告云云。
二、按本票執票人，依票據法第123條規定，聲請法院裁定許可
    對發票人強制執行，係屬非訟事件，此項聲請之裁定，及抗
    告法院之裁定，僅依非訟事件程序，以審查強制執行許可與
    否，並無確定實體上法律關係存否之效力，如發票人就票據
    債務之存否有爭執時，應由發票人提起確認之訴，以資解決
    （最高法院57年台抗字第76號判例要旨參照）。
三、經查，相對人主張其執有抗告人所簽發之附表所示本票1紙
    ，並免除作成拒絕證書，詎屆期提示未獲付款，依票據法第
    123條聲請裁定准許強制執行等情，業據其提出系爭本票為
    證，該本票既已依票據法規定記載法定應記載事項，即為有
    效之本票，原裁定予以准許，即無不合。至抗告人雖主張系
    爭本票原因關係之債權業經清償而不存在，惟此係針對票據
    原因關係加以爭執之事項，乃屬為實體法上之爭執，依前開
    說明，應由抗告人另行提起確認訴訟以資解決，非本件非訟
    程序得以審究。從而，抗告意旨指摘原裁定不當，求予廢棄
    ，為無理由，應予駁回。
四、依非訟事件法第46條、第21條第2項，民事訴訟法第495條之
    1第1項、第449條第1項、第95條、第85條第2 項，裁定如主
    文。
中    華    民    國    99    年    11    月    9    日
                  民事庭審判長法  官  蔡聰明
                              法  官  林淑鳳
                              法  官  王翠芬
附表
┌─────────────────────────────────────────┐
│本票附表：至清償日止利息按週年利率百分之六計算                    99年度抗字第35號│
├──┬──────┬───────┬──────┬──────┬─────┬───┤
│ 編 │ 發  票  日 │票  面  金  額│ 到  期  日 │ 利息起算日 │ 票據號碼 │備  考│
│ 號 │            │（新  台  幣）│            │            │          │      │
├──┼──────┼───────┼──────┼──────┼─────┼───┤
│001 │96年5月21日 │390,000元     │98年5月30日 │98年5月30日 │CH351082  │      │
└──┴──────┴───────┴──────┴──────┴─────┴───┘
以上正本證明與原本無異。
本裁定除以適用法規顯有錯誤為理由外，不得再抗告。如提起再
抗告，應於收受送達後10日內向本院提出再抗告狀，並繳納再抗
告費新台幣1000元。
中    華    民    國    99    年    11    月    9    日
                              書記官  李一農

司法院資訊處製作；財團法人民間司法改革基金會備份。
